Andrea Lihao Hu

Phone: +393892672221 – **GitHub:** andrew-hu368 – **e-mail**: <u>hu.lha86@gmail.com</u>

Sviluppatore JavaScript full stack con un background in economia e finanza. Esperienza lavorative di gestione degli stakeholders e team offshore in un ambiente agile nell'industria di servizi finanziari. Forte orientamento ai risultati, all'engagement con gli stakeholders per trovare soluzioni ottimali ai loro bisogni e allo scambio di idee.

ESPERIENZE

Software Engineer - TrustLayer.io, Remote

Novembre 2021 - Presente

- Sviluppo risk management web app

Sviluppatore Full-stack - Manulife, Hong Kong

Aprile 2019 – Ottobre 2021

- Automatizzazione del processo di produzione di più di 2000 fogli informativi per fondi d'investimento per 8 paesi asiatici con un risparmio di milioni di dollari annui. Le responsabilità includevano:
 - o Analisi dei requisiti, gestione di stakeholders e un team offshore indiano in un contesto agile
 - o Sviluppo di template per fondi d'investimento su piattaforma proprietaria
 - o Sviluppo di REST API in Express.js per fornire dati ai template e siti
 - o Supporto tecnico e training per la piattaforma di template
- Sviluppo di tool interno la gestione dati per la riduzione di dati duplicati, diminuzione di errori e costi di gestione del database. Le responsabilità includevano:
 - o Design e sviluppo di un'applicazione interna in React.js, Express.js
 - o Analisi dei requisiti, gestione degli stakeholders, implementazione di feedbacks

Consulente e sviluppatore per PMI – Remote

Presente

- Sviluppo dell'identità digitale attraverso siti web di PMI per valorizzare il brand, location, prodotti.
 - o Wireframe e definizione dei contenuti delle pagine.
 - Analisi dei requisiti, assunzione di designer e facilitazione della comunicazione tra cliente e designer.
 - *o* Design e sviluppo in Wordpress, Webflow o altre piattaforme per minimizzare costi di gestione, mantenimento.

PROGETTI

China News

Estensione Chrome che genera un feed di notizie tech legata alla Cina

- Web scraper in Node.js per catturare le notizie da feed RSS e pagine web
- GraphQL API per il feed di dati utilizzabile da diverse fonti come newsletter, blog etc.
- Estensione Chrome in React.js per visualizzare i dati dell'API

LINGUE E ABILITÀ

Linguaggi di programmazione: HTML, CSS, JavaScript, SQL, Java (Base), Python (Base)

Lingue: Italiano, Inglese, Cinese Mandarino (Intermedio)

ISTRUZIONE

City University of Hong Kong, Hong Kong

Settembre 2017 – Ottobre 2018

Master of Science in Business and Information System *Progetti*

GPA: 3.52

тичтизтър п

- Internship in Tencent per analizzare e fornire feedback per una piattaforma di mobile digital marketing

EMIT Feltrinelli, Milano

Marzo 2017 – *Luglio* 2017

Settembre 2011- Dicembre 2014

Corso di sviluppo front-end

Università commerciale Luigi Bocconi, Milano

Voto: 102/110

Laurea in economia e finanza

PREMI E RICONOSCIMENTI

Vincitore dell'hackathon Manulife Digital Transformation